【裁判字號】    98,交抗,728
【裁判日期】    981029
【裁判案由】    聲明異議
【裁判全文】
臺灣高等法院高雄分院刑事裁定         98年度交抗字第728號
抗  告  人
即受處分人  甲○○
上列抗告人因違反道路交通管理處罰條例聲明異議案件，不服臺
灣屏東地方法院中華民國98年8 月26日裁定（98年度交聲字第24
6 號；原處分案號：交通路公路總局屏東監理站98年6 月10日屏
監違字第裁82-ZHB103048號），提起抗告，本院裁定如下：
    主  文
抗告駁回。
    理  由
一、抗告意旨略以：依國道公路警察舉發之照片，研判該處並非
    北上307.5 公里處，故質疑該照片之證據能力；又舉發員警
    是否會操作該儀器，是否有操作該儀器之相關證照或學歷等
    ；關於測速照相機使用前，是否經校正？是否有誤差？如有
    誤差，該誤差是否在允許範圍之內？為此，提起抗告，請准
    撤銷原裁定云云。
二、原裁定略以：異議人即受處分人甲○○於民國（下同）98年
    2 月23日15時23分許，駕駛車號VY-3725 號自用小客車，行
    經國道三號北上307.5 公里處時，因被舉發有「汽車行駛高
    速公路速度超過規定之最高時速未滿20公里」之違規，有國
    道公路警察局第八警察隊白河分隊公警局交字第ZHB 103048
    號違規事件舉發通知單暨採證照片附卷可按。本件係依科學
    儀器取得證據資料，證明違規行為，有雷達測距儀採證照片
    可資參照。而該雷達測速儀（廠牌：GATS-OMETER 、型號：
    (一)主機:TYPE 24、(二)天線:TYPE 24、器號：(一)主機:2448 、
    (二)天線:2446 ）係經濟部標準檢驗局檢定合格後，核發雷達
    測速儀檢定合格證書1 紙（檢定合格單號碼：MOGA0000000A
    、MOGA0000000B），本次係在97年9 月27日檢定合格，效期
    至98年9 月30日止，此有經濟部標準檢驗局97年9 月30日出
    具雷達測速儀檢定合格證書在卷可按（見原審卷第6 頁）。
    是以本件既經科學方法拍攝採證，復無證據證明該儀器有何
    等故障或誤判情事，則該科學儀器所取得之證據資料，應認
    為正確無誤。又全國各路段之速限標準，乃係由各縣市政府
    交通主管機關及警察機關，依據各路段之交通狀況、用路情
    狀、及壅塞情形，因時因地制宜，本非定制。是故本件系爭
    路段（國道三號北上307.5 公里）經限定速限110 公里，當
    無不合，異議人顯有前述之違規事實等語。因認原處分依道
    路交通管理處罰條例第33條第1 項第1 款、第85條第1 項規
    定，裁處異議人罰鍰新臺幣（下同）3,000 元，並依道路交
    通管理處罰條例第63條第1 項記違規點數1 點，並無違誤，
    而駁回受處分人之異議，核無不合。抗告人仍執陳詞提起抗
    告，並無理由，應予駁回。
三、據上論結，應依道路交通案件處理辦法第26條，刑事訴訟法
    第412 條，裁定如主文。
中    華    民    國    98    年    10    月    29    日
              刑事第六庭    審判長法  官  王憲義
                                  法  官  簡志瑩
                                  法  官  邱永貴
以上正本證明與原本無異。
不得再抗告。
中    華    民    國    98    年    10    月    29    日
                                  書記官  鄭翠芬


司法院資訊處製作；財團法人民間司法改革基金會備份。
